ACORDAO-COMPLETO-2409114

ACÓRDÃO DE RELAÇÃO

ACÓRDÃO DE RELAÇÃO 2054/2020 ATA 30/2020 - PLENÁRIO

Acórdão 2054/2020-TCU-Plenário
	Trata-se de monitoramento realizado em cumprimento à determinação constante do Acórdão 1455/2012-TCU-Plenário para avaliação das medições do Contrato 3/2009/00/00-ASJU, firmado entre o Estado de Mato Grosso e a empresa Ecoplan Engenharia Ltda, que deu origem ao Acórdão 168/2017-TCU-Plenário, mantido em sede de embargos de declaração pelo Acórdão 496/2017-TCU-Plenário, por meio por meio do qual foi determinada, entre outras medidas, a conversão do presente processo em tomada de contas especial (TCE) para a realização da citação solidária dos responsáveis em razão do pagamento de serviços sem a devida comprovação, assim como a audiência dos responsáveis pela contratação da mencionada empresa.
	Considerando que foi devidamente instaurado o processo de TCE, TC Processo 003.829/2017-0, no qual foram citados solidariamente os responsáveis indicados nos subitens 9.2.1 e 9.2.2 do Acórdão 168/2017-TCU-Plenário, conforme ofícios de citação juntados às peças 59 a 61 daquele processo;
	Considerando que o responsável identificado pela contratação da empresa Ecoplan Engenharia Ltda. para realizar os serviços de gestão ambiental da BR-158/MT, em afronta ao disposto no art. 9º da Lei 8.666/1993, Sr. Vilceu Francisco Marcheti, faleceu, conforme comprova a certidão de óbito (peça 230, p. 2) , não sendo cabível a realização de sua audiência, uma vez que a pena não pode ultrapassar a pessoa do gestor faltoso;
	Considerando os sucessivos recursos apresentados até o presente momento, devidamente apreciados pelos Acórdãos 1.873/2017 (pedido de reexame interposto pela empresa) , 207/2018 (embargos de declaração ao Acórdãos 1.873/2017) e 1.125/2019-TCU-Plenário (pedido de reexame intempestivo interposto pelo DNIT) , sem que tenha ocorrido a alteração da decisão a quo;
	Considerando que a empresa ECOPLAN apresentou documento nominado "Revisão do juízo de admissibilidade recursal por fato superveniente" (peça 274) , em 28/6/2018, para o qual foi negado o recebimento do pleito, em razão da preclusão consumativa e do trânsito em julgado da decisão, conforme dispõe o artigo 278, §§ 3º e 4º, do Regimento Interno do TCU, e nos termos do art. 50, § 4º, da Resolução-TCU 259, de 7 de maio de 2014 (peças 276 e 279) ;
	Considerando a nova petição apresentada pela empresa em 3/3//2020 (peça 300) , na qual busca a retificação do Acórdão 168/2017-TCU-Plenário, com arguição de nulidade e solicitação de tutela cautelar e de providências urgentes;
	Considerando restarem intempestivos pleitos de natureza recursal apresentados após o transcurso de prazo limite regulamentar e do trânsito em julgado da decisão inicial deste Tribunal; 
Os Ministros do Tribunal de Contas da União, quanto ao processo a seguir relacionado, ACORDAM, por unanimidade, com fundamento no art. 43, inciso I, da Lei nº 8.443/1992, c/c os arts. 143, inciso III, 243, e 250, do Regimento Interno, em considerar prejudicada, por perda do objeto, a determinação constante no item 9.4 do Acórdão 168/2017-TCU-Plenário, em razão do falecimento do Sr. Vilceu Francisco Marcheti (peça 230, p. 2) , responsável pela contratação da Empresa Ecoplan Engenharia Ltda. para execução do Contrato 3/2009/00/00-ASJU, sem prejuízo da providência descrita no subitem 1.8 desta deliberação, bem como receber o documento apresentado pela mencionada empresa (peça 300) como mera petição e negar seguimento ao pleito, em razão da preclusão consumativa e do trânsito em julgado da decisão combatida.
1. Processo TC-Processo 031.620/2012-4 (MONITORAMENTO) 
	1.1. Responsáveis: Arnaldo Alves de Souza Neto (XXX.417.306-XX) ; Cinésio Nunes de Oliveira (XXX.004.061-XX) ; Ecoplan Engenharia Ltda. (92.930.643/0001-52) ; Luiz Antonio Pagot (XXX.102.567-XX) ; Marcelo Duarte Monteiro (XXX.212.051-XX) ; Mauro Aires Fávero (XXX.373.601-XX) ; Superintendência Regional do DNIT no Estado do Mato Grosso - DNIT/MT (04.892.707/0022-35) ; Vilceu Francisco Marcheti (XXX.031.969-XX) .
	1.2. Interessados: Congresso Nacional (vinculador) ; Departamento Nacional de Infraestrutura de Transportes (04.892.707/0001-00) ; Ecoplan Engenharia Ltda. (92.930.643/0001-52) ; Ibama - Defin/DF - MMA (03.659.166/0001-02) ; Instituto do Patrimônio Histórico e Artístico Nacional (26.474.056/0001-71) ; Secretaria de Infraestrutura do Estado de Mato Grosso (04.603.701/0001-76) .
	1.3. Órgão/Entidade: Secretaria de Infra-estrutura do Estado de Mato Grosso.
	1.4. Relator: Ministro Augusto Nardes.
	1.5. Representante do Ministério Público: Procurador Sergio Ricardo Costa Caribé.
	1.6. Unidade Técnica: Secretaria de Fiscalização de Infraestrutura Rodoviária e de Aviação Civil (SeinfraRod) .
	1.7. Representação legal: Augusto Rolim da Silva Neto (16.854/OAB-DF) e outros, representando Ecoplan Engenharia Ltda; Igor Teles Lima, representando Luiz Antonio Pagot; Paulo Aristóteles Amador de Sousa, representando Departamento Nacional de Infraestrutura de Transportes; Guilherme de Almeida Orro Ribeiro (11099/OAB-MT) , representando Mauro Aires Fávero. 
	1.8. Determinações/Recomendações/Orientações: 
	1.8.1. Encerrar o presente processo, por apensamento definitivo ao TC Processo 003.829/2017-0, com fulcro no art. 41 da Resolução-TCU 259/2014 c/c o inciso I do art. 169 do Regimento Interno do TCU.

Arnaldo Alves de Souza Neto (XXX.417.306-XX); Cinésio Nunes de Oliveira (XXX.004.061-XX); Ecoplan Engenharia Ltda. (92.930.643/0001-52); Luiz Antonio Pagot (XXX.102.567-XX); Marcelo Duarte Monteiro (XXX.212.051-XX); Mauro Aires Fávero (XXX.373.601-XX); Superintendência Regional do DNIT no Estado do Mato Grosso - DNIT/MT (04.892.707/0022-35); Vilceu Francisco Marcheti (XXX.031.969-XX).

Mauro Aires Favero

AUGUSTO NARDES

Augusto Rolim da Silva Neto (16.854/OAB-DF) e outros, representando Ecoplan Engenharia Ltda; Igor Teles Lima, representando Luiz Antonio Pagot; Paulo Aristóteles Amador de Sousa, representando Departamento Nacional de Infraestrutura de Transportes; Guilherme de Almeida Orro Ribeiro (11099/OAB-MT), representando Mauro Aires Fávero.

Procurador Sergio Ricardo Costa Caribé.

MONITORAMENTO (MON)

Secretaria de Fiscalização de Infraestrutura Rodoviária e de Aviação Civil (SeinfraRod).